臺灣臺北地方法院刑事判決　　　　　　 94年度簡上字第101號
公　訴　人　臺灣臺北地方法院檢察署檢察官
上　訴　人
即　被　告　甲○○
上列上訴人即被告因公然侮辱案件，不服本院臺北94年度簡字第
693號中華民國94年4月21日所為第一審判決（聲請簡易判決處刑
案號：93年度偵字第15677號），提起上訴，本院管轄之第二審
合議庭判決如下：
    主  文
上訴駁回。
    事  實
一、甲○○與乙○間原係房東、房客關係，兩人就承租房屋給付
    租金事件發生爭議，已就此進行民事訴訟程序中。緣於民國
    93年6月8日中午12時10分許，甲○○、乙○在臺北市中正區
    ○○○路1段126巷1號臺灣臺北地方法院簡易庭就上開民事
    訴訟事件開完庭後，離開法庭走到簡易庭大廳時，兩人又發
    生口角，甲○○遂基於公然侮辱之犯意，在該不特定人得以
    共見共聞之簡易庭大廳內，對乙○咆哮稱：「不付租金的是
    王八蛋，王八蛋、王八蛋」等足以減損他人名譽之話語，使
    乙○在精神上、心理上感受難堪、不快，而對乙○公然侮辱
    。
二、案經乙○訴請臺灣臺北地方法院檢察署檢察官偵查而聲請以
    簡易判決處刑。
    理  由
一、上訴人即被告甲○○經合法傳喚，無正當理由未到庭，本院
    不待其陳述，逕行判決，先此敘明。
二、認定犯罪事實之證據及理由：
    當事人就下列卷附證據之證據能力均表示無意見，並依法就
    全卷證據進行辯論，本案有關被告以外之人於審判外之言詞
    或書面陳述，因當事人未於言詞辯論終結前聲明異議，依刑
    事訴訟法第159條之5第2項之規定視為同意作為證據，附此
    敘明。
  (一)告訴人乙○之指述。
  (二)被告坦稱確有口出「不付租金的是王八蛋，王八蛋、王八蛋
    」等語。
三、本院之判斷：
  (一)被告辯稱：雖有口出「不付租金的是王八蛋，王八蛋、王八
    蛋」等語，但未指名道姓，並非辱罵告訴人乙○云云。
  (二)經查：
    1.上揭犯事實，業據告訴人乙○指訴在卷，並據被告坦承確
      有口出「不付租金的是王八蛋，王八蛋、王八蛋」等語。
    2.又按對他人為公然侮辱，不以於言語中指名道姓為必要，
      而應綜合為該言詞時之一切情狀，如行為人當時之態度、
      語氣、聲調、當時係與何人對話、雙方之關係等等均是。
      查當時被告口出上開言語之際，係因被告認為告訴人不付
      租金所生租賃糾紛在簡易庭開完庭，兩人步出法庭不久，
      旋即又發生口角爭執，當時對話者既係被告與告訴人，復
      提及「不付租金」等語，則被告上開不雅話語既係對告訴
      人所為，且雙方就給付租金之問題存有糾紛多時，案發時
      又因告訴人拒付房租有所爭執，雖未指名道姓，依當時情
      境告訴人確為被辱罵之人至為明確。
    3.「不付租金的是王八蛋，王八蛋、王八蛋」之粗俗言語，
      客觀上已足使受罵者感到難堪與屈辱。且衡情雙方對於給
      付租金發生爭議而纏訟，倘房客於開庭時仍表示拒付租金
      則於開完庭後，因房客仍拒付租金，房東於盛怒之際對他
      方以不雅言詞相罵，即難謂無侮辱之意。本件依前所述，
      雙方係在現場爭執之情境、口氣亦均不佳，則被告行為顯
      屬侮辱之意。又被告係在本院簡易庭辦公大樓大廳為上開
      不雅言語，斯時為法院上班時間，此為被告所自承，並據
      證人即告訴人敘述在卷，顯為多數人得共見共聞之狀態，
      被告於此場合對告訴人出以侮辱言詞，自屬公然侮辱。
    4.綜上所述，被告所辯委無足採，所犯事證明確，其犯行堪
      以認定。
四、論罪及科刑之理由：
  (一)核被告所為，係犯刑法第309條第1項之公然侮辱罪。
  (二)原審同此認定，因而依刑法第309條第1項、第42條第2項，
    罰金罰鍰提高標準條例第1條前段、第2條規定，量處罰金銀
    元（下同）500元，並諭知如易服勞役，以300元折算一日，
    核其認事用法，俱無違誤，量刑亦甚允洽。被告上訴意旨，
    否認犯罪，為無理由，應予駁回。
據上論斷，應依刑事訴訟法第455條之1第1項、第3項、第368條
、第371條，判決如主文。
本案經檢察官彭慶文到庭執行職務。
中　　華　　民　　國　　94　　年　　8 　　月　　31　　日
　　　　　　　　　刑事第十三庭  審判長法  官  朱瑞娟
                                      法  官  吳佳薇
                                      法　官　陳慧萍
上正本證明與原本無異。
不得上訴。
　　　　　　　　　　　　　　　　      書記官　何適熹
中　　華　　民　　國　　94　　年　　9 　　月　　5 　　日
附錄本案論罪科刑法條全文：
中華民國刑法第309條
公然侮辱人者，處拘役或300元以下罰金。
以強暴犯前項之罪者，處1年以下有期徒刑、拘役或500元以下罰
金。
